臺灣臺中地方法院刑事判決
111年度訴字第1275號
公  訴  人  臺灣臺中地方檢察署檢察官
被      告  劉守樺



上列被告因違反毒品危害防制條例案件，經檢察官提起公訴（11
1年度毒偵字第1082號、111年度毒偵字第1457號），因被告於準
備程序中就被訴事實為有罪之陳述，本院合議庭裁定由受命法官
獨任進行簡式審判程序後判決如下:
    主  文
劉守樺犯施用第一級毒品罪，累犯，處有期徒刑玖月。又犯施用
第二級毒品罪，累犯，處有期徒刑柒月。又犯施用第一級毒品罪
，累犯，處有期徒刑玖月。又犯施用第二級毒品罪，累犯，處有
期徒刑柒月。應執行有期徒刑壹年捌月。
扣案之第一級毒品海洛因壹包（驗餘淨重0.1645公克）、第二級
毒品甲基安非他命貳包（其中壹包含袋重0.3公克、壹包含袋重0
.6公克，驗餘淨重為0.3659公克）、含第一級毒品海洛因注射針
筒壹支、含第二級毒品甲基安非他命之玻璃球吸食器壹組均沒收
銷燬。
    犯罪事實及理由
一、本案犯罪事實及證據，關於犯罪事實欄一（二）部分之犯罪
    時間應為「111年2月26日凌晨2時30分許」（起訴書記載有
    誤，業經實行公訴檢察官更正）、扣案第二級毒品甲基安非
    他命2包補充記載：（其中1包含袋重0.3公克、1包含袋重0.
    6公克，驗餘淨重為0.3659公克）；證據部分補充「台中市
    警察局烏日分局查獲涉嫌毒品案件毒品初驗報告」（毒偵10
    82號偵查卷第91、93頁）、「被告劉守樺於本院行準備程序
    及審理時之自白」，其餘均引用檢察官起訴書之記載(如附
    件)。
二、查被告曾有如起訴書犯罪事實欄所載之犯罪科刑及執行完畢
    情形，有臺灣高等法院被告前案紀錄表、檢察官於審理時提
    出之本院判決書及執行指揮書電子檔記錄存卷可按，被告受
    有期徒刑執行完畢後，5年內故意再犯本案有期徒刑以上之
    上揭各罪，均為累犯，其前案與本案所犯之罪復同屬施用毒
    品案件，堪認被告對於刑罰之反應力顯屬薄弱，並無因累犯
    加重本刑致生其所受刑罰超過其所應負擔罪責之情形，參酌
    司法院釋字第775號解釋意旨，各依刑法第47條第1項規定加
    重其刑。　
三、爰審酌被告前因施用毒品案件經執行觀察、勒戒，仍未戒除
    毒癮，顯見其自制力不足，故應再藉由刑罰之執行，以收教
    化之功能；念及被告犯後坦承犯行，態度尚佳，且施用毒品
    係自戕一己之身體健康，尚未危及他人；暨其自述國中畢業
    之智識程度、入監執行前業廚師，月收入約新台幣4萬5千元
    、家庭經濟狀況勉持，需扶養父母親等一切情狀，就所犯上
    揭4罪，各量處如主文所示之刑示懲。
四、按刑罰之科處，應以行為人之責任為基礎，考量人之生命有
     限，刑罰對被告造成之痛苦程度，係以刑度增加而生加乘
    效果，而非等比方式增加，如以實質累加方式執行，刑責恐
    將偏重過苛，不符現代刑事政策及刑罰之社會功能，故透過
    定應執行刑程式，採限制加重原則，授權法官綜合斟酌被告
    犯罪行為之不法與罪責程度、各罪彼此間之關聯性 （例如
    數罪犯罪時間、空間、各行為所侵害法益之專屬性或同一性
    、數罪對法益侵害之加重效應等）、數罪所反應被告人格特
    性與傾向、對被告施以矯正之必要性等，妥適裁量最終具體
    應實現之刑罰，以符罪責相當之要求。因此，法院於酌定執
    行刑時，應體察法律恤刑之目的，為妥適之裁量，俾符合實
    質平等原則（最高法院105年度台抗字第626號裁定要旨參照
    ）。經查被告所犯上揭4罪，綜合斟酌數罪間之時間、地點
    接近、各為施用第一級毒品、第二級毒品之犯罪關連性、各
    行為所侵害法益之同一性、所犯數罪對法益侵害之加重效應
    ，對被告施以矯正之必要性，並貫徹刑法量刑公平正義理念
    等事項，體察法律恤刑之目的，爰定其應執行之刑為有期徒
    刑1年8月。
五、扣案之第一級毒品海洛因1包（驗餘淨重0.1645公克）、第
    二級毒品甲基安非他命2包（其中壹包含袋重0.3公克、壹包
    含袋重0.6公克，驗餘淨重為0.3659公克）、含第一級毒品
    海洛因注射針筒1支（毒品與注射針筒無法分離）、含第二
    級毒品甲基安非他命之玻璃球吸食器1組（毒品與吸食器無
    法分離），均依毒品危害防制條例第18條第1項規定，諭知
    沒收銷燬。　　
六、依刑事訴訟法第273條之1第1項、第299條第1項前段、第310
    條之2、第454條第2項，毒品危害防制條例第10條第1項、第
    2項、第18條第1項，刑法第11條前段、第51條第5款、第47
    條第1項，判決如主文。
本案經檢察官陳信郎提起公訴，檢察官林明誼到庭執行職務。
中　　華　　民　　國　　111 　年　　8 　　月 　　8　　日
                  刑事第二十一庭  法  官  邱志平  
以上正本證明與原本無異。
如不服本判決應於收受送達後20日內向本院提出上訴書狀，並應
敘述具體理由；其未敘述上訴理由者，應於上訴期間屆滿後20日
內向本院補提理由書（均須按他造當事人之人數附繕本）「切勿
逕送上級法院」。
　　　　                          書記官  楊賀傑
中　　華　　民　　國　　111 　年　　8 　　月 　　8　　日

附錄條文：毒品危害防制條例第10條第1項、第2項
毒品危害防制條例第10條
施用第一級毒品者，處6月以上5年以下有期徒刑。
施用第二級毒品者，處3年以下有期徒刑。

附件：
臺灣臺中地方檢察署檢察官起訴書                      存股
                                   111年度毒偵字第1082號
                                   111年度毒偵字第1457號
　　被  　　告　劉守樺  男  44歲（民國00年0月00日生）
　　 　　　　　　　　   住○○市○○區○○路000號                          （現另案在法務部○○○○○○○執行
　　                    中）　　　　　　　　　　　　
　　                    國民身分證統一編號：Z000000000號
上列被告因違反毒品危害防制條例案件，業經偵查終結，認應提
起公訴，茲敘述犯罪事實及證據並所犯法條如下：
　　　　犯罪事實
一、劉守樺前因毒品案件，經法院定其應執行有期徒刑1年7月確
    定，於民國107年12月12日縮短刑期假釋付保護管束，至108
    年4月13日保護管束期滿，假釋未經撤銷視為執行完畢，又因
    施用毒品案件，經送觀察、勒戒後，認無繼續施用毒品之傾
    向，於110年9月24日執行完畢，由本署檢察官以110年度毒
    偵字第766號、第1024號、第2044號為不起訴處分確定。詎
    仍不知悔改，於上開觀察、勒戒執行完畢釋放後3年內，分
    別基於施用第一級、第二級毒品之犯意，分別為下述行為：
  ㈠於111年2月21日晚間7、8時許，在臺中市○○區○○路000號住處
    ，先以燃燒玻璃球吸食煙霧方式，施用第二級毒品甲基安非
    他命1次；再以摻入香菸吸食方式，施用第一級毒品海洛因1
    次。嗣於111年2月22日上午9時許，經警徵得其同意採集尿液
    送檢驗，結果呈嗎啡、可待因、甲基安非他命陽性反應，始
    查悉上情。（111年度毒偵字第1457號）
  ㈡於111年2月25日凌晨2時30分許，在臺中市霧峰區北豐路某友
    人住處，先以針筒注射方式，施用第一級毒品海洛因1次，
    再以將甲基安非他命置入玻璃球吸食器內，再以燃燒玻璃球
    吸食煙霧方式，施用第二級毒品甲基安非他命1次。嗣於111
    年2月26日上午8時5分許，為警在臺中市霧峰區四德路與北
    豐路交岔路口處查獲，並扣得其所有第一級毒品海洛因1包
    （驗餘淨重0.1645公克）、第二級毒品甲基安非他命2包（
    指定驗1包，驗餘淨重0.3659公克）、含有第一級毒品海洛
    因之注射針筒1支、含有第二級毒品甲基安非他命之玻璃球
    吸食器1組。經警徵得其同意採集尿液送檢驗，結果呈嗎啡、
    可待因、安非他命、甲基安非他命陽性反應，始查悉上情。
    （111年度毒偵字第1082號）
二、案經臺中市政府警察局霧峰、烏日分局報告偵辦。
　　　　證據並所犯法條
一、犯罪事實欄一、㈠：
    上揭犯罪事實，業據被告劉守樺於警詢及本署偵查中坦承不
    諱，且被告為警查獲後，經採集尿液送檢驗，結果呈嗎啡、
    可待因、甲基安非他命陽性反應，有臺中市政府警察局霧峰
    分局委託鑑驗尿液代號與真實姓名對照表、欣生生物科技股
    份有限公司111年3月15日濫用藥物尿液檢驗報告附卷可資佐
    證，被告犯嫌堪以認定。
二、犯罪事實欄一、㈡：
    上揭犯罪事實，業據被告於警詢及偵訊中坦承不諱，且被告
    為警查獲後，經採集尿液送檢驗，結果呈嗎啡、可待因、安
    非他命、甲基安非他命陽性反應，有臺中市政府警察局烏日
    分局委託鑑驗尿液與真實姓名對照表、欣生生物科技股份有
    限公司111年3月21日濫用藥物尿液檢驗報告附卷及上開物品
    扣案可資佐證，而扣案毒品經送檢驗，確含有海洛因、甲基
    安非他命成分，有衛生福利部草屯療養院草療鑑字第1110300287
    號鑑驗書1紙在卷可憑，被告犯嫌堪以認定。
    又被告前因施用毒品案件，經依法院裁定送觀察、勒戒，已
    因無繼續施用傾向獲釋，有刑案資料查註紀錄表、矯正簡表
    在卷為憑，足見其於觀察、勒戒執行完畢釋放後5年內再犯
    本件施用毒品，自應依法訴追。
二、核被告所為，係犯毒品危害防制條例第10條第1項之施用第
    一級毒品及同條第2項之施用第二級毒品等罪嫌。其持有毒
    品之低度行為，為施用毒品之高度行為所吸收，不另論罪。
    而被告所犯上開4罪間，犯意各別，行為互殊，請分論併罰
    。又被告前有如犯罪事實欄所載之犯罪科刑及執行情形，有
    刑案資料查註紀錄表在卷可參，其於有期徒刑執行完畢後，
    5年以內故意再犯本件有期徒刑以上之罪，為累犯，請依刑
    法第47條第1項之規定酌情加重其刑。至扣案之所有第一級
    毒品海洛因1包、第二級毒品甲基安非他命2包、含有第一級
    毒品海洛因之注射針筒1支、含有第二級毒品甲基安非他命
    之玻璃球吸食器1組，請依同條例第18條第1項前段規定宣告
    沒收並諭知銷燬。
三、依毒品危害防制條例第23條第2項、刑事訴訟法第251條第1
    項提起公訴。
　　此　致
臺灣臺中地方法院
中　　華　　民　　國　 111　　年　　5 　　月　　27　　日
　　　　　　　　　　　　　　檢察官   陳信郎
本件正本證明與原本無異
中　　華　　民　　國　 111　　年　　6 　　月　　14　　日
　　　　　　　　　　　　　　書記官   邱靜育